【裁判字號】    98,聲,136
【裁判日期】    980219
【裁判案由】    變換提存物
【裁判全文】
臺灣新竹地方法院民事裁定               98年度聲字第136號
聲  請  人  慶豐商業銀行股份有限公司
法定代理人  丁○○
相  對  人  亞合工業股份有限公司
                        號
兼法定代理  乙○○
人
相  對  人  乙○○
相  對  人  丙○○
                        號
相  對  人  戊○○
相  對  人  甲○○
上列當事人間97年度存字第907 號提存事件，聲請人聲請變換提
存物，本院裁定如下：
    主  文
本院九十七年度存字第九○七號提存事件，聲請人所提存面額計
新臺幣佰拾萬元之中央政府建設公債八十九年度甲類第六期
登錄債票新台幣佰拾萬元，准以同額之中央政府建設公債八
十九年度債券代之。
聲請程序費用由聲請人負擔。
    理  由
一、按供擔保之提存物，除由當事人約定變換外，法院得依供擔
    保人之聲請，以裁定許其變換，民事訴訟法第105條第1項定
    有明文；又前條之規定，於其他依法令供訴訟上之擔保者准
    用之，同法第106條前段亦有明文。
二、本件聲請意旨略以：聲請人與相對人間清償債務事件，前奉
    鈞院94裁全字第2579號民事裁定，命聲請人提供中央政府建
    設公債89年度甲類第2 期登錄債票新台幣（下同）330 萬元
    為擔保後，得對相對人之財產實施假扣押。茲因提存之公債
    屆領息日，聲請人分別於96年1月24日依鈞院95年度聲字第
    1300號變換提存物裁定（96年度存字第143號），及97年7月
    4日依鈞院97年度聲字第95號變換提存物裁定（97年度存字
    第907號）辦理變換提存物。上開公債又已屆領息日，急須
    辦理領息手續，依民事訴訟法第105條第1項規定，請求准予
    變換為「中央政府建設公債八十九年度債券」330萬元。提
    出本院94年度裁全字第2579號、95年度聲字第1300號、97年
    度聲字第95號民事裁定及其確定證明書、94年度存字第1645
    號、96年度存字第143號、97年度存字第907號提存書等件為
    證。
三、聲請人主張之前開事實，經本院審閱聲請人所提之前開證物
    ，且經本院依職權調閱本院94年度裁全字第2579號（含94年
    度執全字第1289號、95年度執全字第222 號）假扣押事件卷
    宗、95年度聲字第1300號、97年度聲字第95號、94年度存字
    第1645號、96年度存字第143 號、97年度存字第907 號提存
    卷宗核閱無訛。從而，聲請人聲請變換提存物，核與前開規
    定相符，應予准許。
四、依民事訴訟法第105條第1項、第106條、第95條、第81條第1
    款，裁定如主文。
中    華    民    國    98    年    2     月    19    日
                  民事第一庭    法  官  林麗玉
以上正本係照原本作成。
如對本裁定抗告須於裁定送達後10日內向本院提出抗告狀。
中    華    民    國    98    年    2     月    19    日
                                書記官  陳思璟


司法院資訊處製作；財團法人民間司法改革基金會備份。
